【裁判字號】    94,再易,61
【裁判日期】    950308
【裁判案由】    再審之訴
【裁判全文】
臺灣臺北地方法院民事裁定              94年度再易字第61號
再審 原 告  甲○○
再審 被 告  台北市政府社會局
法定代理人  乙○○
上列當事人間請求再審之訴事件，再審原告對於民國92年2 月12
日本院88年度再易字第14號確定判決提起再審之訴，本院裁定如
下：
    主  文
再審之訴駁回。
再審訴訟費用由再審原告負擔。
    理  由
一、再審意旨略以：
  (一)本院84年度北簡字第1257號判決、 84年度簡上字第196號判
    決，未適用民法第148條第2項之信賴保護原則、及斟酌再審
    原告因受遺贈之法律關係，繼受取得保證金所有權，而有民
    事訴訟法第496條第1項第1款之再審事由。
  (二)依再審原告與訴外人馬宇清、李自珍間另案之民、刑事訴訟
    判決及變更之行政處分，已消極確認被繼承人李世模已將系
    爭保證金等全部財產遺贈再審原告，上述確定判決有民事訴
    訟法第496條第1項第11款之再審事由。
  (三)再審原告雖知有被繼承人李世模所有之木柵郵局帳號 68551
    之 9號之存簿儲金簿，但因附於前述刑事案件卷內，而無法
    取得並加以引用，上述確定判決亦有民事訴訟法第496條第1
    項第13款之再審事由。
  (四)聲明：本院84年度北簡字第1257號判決、84年度簡上字第19
    6號判決、 88年再易字第14號判決應廢棄，上廢棄部分，再
    審被告應給付再審原告新台幣（下同）3萬元。
二、按判決已經確定，而有民事訴訟法第496條第1項或第497 條
    之情形者，應於30日之不變期間內提起再審之訴。此項期間
    係自判決確定之日起算，判決於送達前確定者，自送達時起
    算，其再審之理由發生或知悉在後者，均自知悉時起算。但
    自判決確定後已逾5年者，除有第 496條第1項第5款、第6款
    或第12款情形為再審之理由外，不得提起，民事訴訟法第50
    0條定有明文。查，本院於民國92年2月12日所為之88年度再
    易字第14號判決，依民事訴訟法第436條之2規定，因不得上
    訴最高法院而確定，而該判決業於92年2月18日送達再審原
    告，是再審之不變期間依上開規定自該日起算，此經本院依
    職權調取上開案件卷宗核閱屬實。再審原告遲至94年11 月
    28日始提起本件訴訟，主張前開判決有民事訴訟法第496條
    第1項第1款、第11款及第13款之再審事由云云，顯已逾30日
    之法定不變期間，是其本件再審之訴已逾不變期間而不合法
    ，應予裁定駁回。
三、據上論結，本件再審之訴為不合法，依民事訴訟法第502 條
    第1項、第95條、第78條、第85條第1項前段裁定如主文。
中    華    民    國    95    年    3     月    8     日
                民事第六庭審判長  法  官  吳光釗
                                  法  官  姜悌文
                                  法  官  詹駿鴻
以上正本係照原本作成
不得抗告
中    華    民    國    95    年    3     月    9     日
                                  書記官  官碧玲


司法院資訊處製作；財團法人民間司法改革基金會備份。
